臺灣板橋地方法院交通事件裁定　　　　　　　　　　九十一年度交聲字第四六號
　　原處分機關　交通部公路總局臺北區監理所
　　受處分人即
　　異　議　人　甲○○
右列受處分人即異議人因違反道路交通管理處罰條例案件，對於交通部公路總局臺北
區監理所九十年五月十七日北監六字第裁00－000000號裁決處分，聲明異議
，本院裁定如左：
    主  文
原處分撤銷。
甲○○汽車駕駛人，轉彎時，有不依標誌指示，處罰鍰貳佰元，並記違規點數一點。
    理  由
一、原處分機關以受處分人即異議人甲○○於民國八十八年七月二十八日上午九時三
    十分許，駕駛車牌號碼Ｔ九－一四三號營業用小客車，行經臺北市○○○路與愛
    國西路口，違反禁止左轉標誌左轉（南向西），經警舉發，爰依道路交通管理處
    罰條例第四十八條第一項第二款，裁處罰鍰新臺幣一千八百元並記違規點數一點
    ，異議意旨略以始終未收受本件交通違規舉發通知單，且驗車時亦未受告知有本
    件舉發通知單，伊靠駕車收入維生，絕不會為了六百元罰鍰知情不繳，伊並未收
    受舉發單，卻遭裁以罰鍰及註銷駕照，殊難甘服等語。
二、按汽車駕駛人轉彎時，有不依標誌、標線、號誌指示者，處二百元以上六百元以
    下罰鍰。又汽車駕駛人有第四十八條情形之一者，除依原條款處罰鍰外，並記違
    規點數一點。道路交通管理處罰條例第四十八條第二款、第六十三條第一項第一
    款分別定有明文。
三、本件受處分人即異議人甲○○於八十八年七月二十八日上午九時三十分許，駕駛
    車牌號碼Ｔ九－一四三號營業用小客車，行經臺北市○○○路與愛國西路口，違
    規左轉（南向西再西向北），違反禁止左轉標誌左轉（南向西）之交通違規事實
    ，業經現場目擊證人即本件交通違規事件舉發員警王信華到庭結證稱：當時違規
    人走羅斯福路左轉愛國西路，看到前面我穿警察制服站在那裡，就倒車往北行走
    中山南路，一般車如果停在路中間沒有左轉，我們不會去告發他違規左轉，但因
    為異議人當時是羅斯福路南往北行駛，被我看到時他已經轉到西側即愛國西路，
    然後倒車往北走。異議人看到我就停車然後改往中山南路行駛，因為他已經走掉
    了，我用無線電通知下一個路口的警察攔停，我以無線電請下一個路口同事開單
    ，下一個路口同事有把異議人攔下來並且抄下異議人的資料，因為異議人否認，
    我同事又不是親眼目擊，所以我同事沒辦法開單，我請我同事將異議人年籍資料
    抄下來提供給我，我自己開單，所以本案是郵寄，郵寄的地址就是舉發單上記載
    的地址中和市○○路一七七巷二三號五樓等語（見本院九十一年六月六日訊問筆
    錄），並有臺北市政府警察局北市警交Ｂ字第０二０一一八八號舉發違反道路
    交通管理事件通知單一紙可稽，而異議人到庭亦稱確實有在八十八年七月二十八
    日上午九時三十分左右，駕駛ＴＰ－一四三計程車，行經羅斯福路，當時本來要
    左轉愛國西路，看到乙○○○○站在樹下，所以本來準備要違規左轉，但看到警
    察就不敢左轉，當時是另外一個員警把我攔下來，王信華當時站在樹下沒有走過
    來，把我攔停的警察沒有開單給我，但我有聽到王信華跟攔停的警察要求要把我
    開單，而攔停的警察有回答他沒有辦法開單，所以沒開單給我。我異議是因為當
    時沒有當場收到罰單，以為沒事，也沒有收到郵寄舉發單，裁決書也沒收到，是
    驗車時才知道這件事，我的車籍資料沒變更，我駕照地址是裁決書所寄的地址沒
    錯（中和市○○路一七七巷二三號五樓），但我戶籍地及車籍地都是臺北縣中和
    市○○路十巷一弄四之一號二樓，之前我有變更過地址，但跟這件事情沒關，監
    理機關登記的地址沒有錯。對員警舉發我違規，我承認有這件事，我尊重他的專
    業判斷，應該是有構成違規左轉，不過我爭執的是沒有收到舉發單，真的不知道
    被開單，願意去繳罰鍰，希望回復我的權利，因為沒有收到裁決書所以駕照被註
    銷一年等語（見本院九十一年六月六日訊問筆）。是異議人於前揭時地駕駛上開
    營業用小客車，違反禁止左轉標誌左轉之交通違規事實固堪認定。惟就前開舉發
    通知單究有無合法送達於異議人乙節，經查：
(一)、本件舉發通知單係經郵寄送達，業經證人王信華證述在卷，已如前述。
(二)、本院函請原舉發機關即臺北市政府警察局中正第一分局交通分隊查明前揭舉發單
    是否確經郵寄送達與異議人收受，並檢附送達回執及相關資料，原舉發機關固提
    供其於八十八年八月六日以大宗掛號函件郵寄前開舉發單與異議人甲○○之寄送
    資料，惟異議人之駕駛執照前向車籍監理機關登記住址為臺北縣中和市○○路一
    七七巷「二三號」五樓，此經異議人陳述在卷，已如前述，其並於八十七年九月
    十六日，向戶政機關為遷徙登記上揭地址至今，有本院依職權調閱之法務部戶役
    政連結作業系統遷徙紀錄資料一紙可稽，裁決機關並依此地址，掛號寄送本件裁
    決書與異議人，有前開裁決書掛號回執可據，然核諸原舉發機關前開寄送舉發單
    與異議人之地址則係登載為北縣中和市○○路一七七巷「二十二號」五樓，有上
    開中正第一分隊八十八年八月六日大宗掛號函件聯可佐，是原舉發機關郵寄送達
    之地址顯然有誤，異議人前開辯稱並未收受舉發單等語，即非無據。
(三)、綜上所述，本件異議人於有禁止左轉標誌之路段，違規左轉，異議人有上開違規
    之事實，應堪認定。原處分機關據以援引道路交通管理處罰條例第四十八條第二
    款規定，裁處罰鍰新臺幣一千八百元（即銀元六百元），固非無據，惟原處分機
    關未予詳查原舉發機關是否確已合法送達舉發單於異議人，即逕行裁處異議人最
    高罰鍰，使其喪失於應到案日期自動接受處罰最低罰鍰之期限利益，且漏未引用
    依同條例第六十三條第一項第一款記違規點數一點之法條依據，均尚有未洽，惟
    異議人確有該當上開條款之處罰事由，已見前述，自應由本院將原處分撤銷，並
    自為裁定如主文所示。
四、據上論結，應依道路交通案件處理辦法第二十條，裁定如主文。
中      華      民      國      九十一      年      七      月    九    日
                              臺灣板橋地方法院交通法庭
                                      法  官  陳明偉
右正本證明與原本無異
如不服本裁定應於送達後五日內向本院提出抗告狀
                                      書記官  呂妍旻
中      華      民      國      九十一      年      七      月    九    日
